最高法院刑事裁定　　　　　　　　　　111年度台抗字第124號
抗　告　人　張淑晶




上列抗告人因偽造文書等案件，不服臺灣高等法院中華民國 110
年12月13日定應執行刑之裁定（110 年度聲字第4282號），提起
抗告，本院裁定如下：
    主  文
抗告駁回。
    理  由
一、按裁判確定前犯數罪者，併合處罰之；數罪併罰，有二裁判
    以上者，依刑法第51條之規定，定其應執行之刑。且數罪併
    罰，宣告多數有期徒刑者，於各刑中之最長期以上，各刑合
    併之刑期以下，定其刑期，但不得逾30年，同法第50條第 1
    項前段、第51條第5 款、第53條等規定甚明。次按刑事訴訟
    法第370條第2項、第3 項，已針對第二審上訴案件之定應執
    行刑，明定有不利益變更禁止原則之適用；而分屬不同案件
    之數罪併罰有應更定執行刑之情形，倘數罪之刑，曾經定應
    執行刑，再與其他裁判宣告之刑定應執行刑時，在法理上亦
    同受此原則之拘束。亦即，另定之執行刑，其裁量所定之刑
    期，不得較重於前定之執行刑加計後裁判宣告之刑或所定執
    行刑之總和。又執行刑之酌定，係事實審法院自由裁量之職
    權，倘其所酌定之執行刑，並未違背刑法第51條各款所定之
    方法或範圍，以及刑事訴訟法第370 條所規定禁止不利益變
    更原則，亦無明顯違背公平、比例、罪刑相當原則之法規範
    目的或整體法律秩序之理念者，即不得任意指為違法或不當
    。至原確定之科刑判決有無違誤，受刑人是否適宜入監執行
    ，均與定應執行刑裁定之合法性無涉，不得據為抗告之理由
    。
二、本件原裁定以抗告人即受刑人張淑晶所犯如其附表（下簡稱
    附表，惟其中附表編號1 至3 部分，確定判決欄內所載本院
    107年度台上字第683號、108 年度台上字第1428號等判決均
    係以上訴不合法為由，駁回抗告人第三審上訴之程序判決，
    其確定判決之法院及案號，應分別更正如最後事實審之法院
    及案號）所示共4 罪，先後經臺灣新北地方法院、原審法院
    分別判處如其附表所示之刑，均已確定在案，且均合於上揭
    定應執行刑之規定，因認抗告人請求由檢察官聲請定其應執
    行刑為正當；經考量抗告人所犯各罪之犯罪情節、危害情況
    、侵害法益、犯罪次數，及所犯數罪整體之非難評價與其於
    民國110年11月26日、12月1日、7 日具狀表示其父親年老癱
    瘓，亟需其出面親自照顧之意見後，於各（宣告）刑中之最
    長期有期徒刑8月以上，各刑合併之刑期有期徒刑1年7 月以
    下，並審酌附表編號1至3所示各罪曾定應執行刑為有期徒刑
    9月，加計其餘各罪（即附表編號4所示者）宣告刑之總和為
    有期徒刑1年5月，裁量定其應執行刑為有期徒刑1年3月。經
    核並未逾越法律所定裁量權行使之內外部界限，亦顯非以累
    加方式定其應執行刑，且已予相當之恤刑利益，於法尚無不
    合。
三、抗告意旨未依據卷內資料，具體指摘原裁定究有何違法或不
    當之情形，僅就原裁定附表所示各罪，泛謂：原確定判決所
    認定事實部分有誤；原裁定就各罪宣告刑定應執行刑所縮減
    刑期之情形，與臺灣新北地方法院等案件相較，酌減比例過
    少；又抗告人父親高齡96歲癱瘓在醫院，亟需其親自照顧，
    且其患有罕見疾病，領有重大傷病卡：重症肌無力，Ach 抗
    體異常高於一般正常人700 倍以上，易造成呼吸肌無力而無
    法呼吸猝死等家庭生活情形與個人身體狀況，故請求本院將
    原裁定撤銷，並自為裁定云云，無非就原審定應執行刑職權
    之適法行使，執與定應執行刑裁定合法性無涉之事項，砌詞
    而為指摘，而個案情節不一，尚難比附援引，是亦無從引用
    他案所定之應執行刑，作為本案酌定之刑是否適當之憑據。
    綜上，本件抗告為無理由，應予駁回。原裁定既無應予撤銷
    更為裁定之事由，抗告意旨尚請本院定其應執行刑為有期徒
    刑3月或4月，並向公庫支付一定之金額，或向政府機關或公
    益團體提供一定時數之義務勞務，令抗告人能提早出獄親自
    照顧其年老癱瘓之父親，及彌補其投資股東所受損失、協助
    其股東清償借貸利息乙節，本院無從併究，附此敘明。
據上論結，應依刑事訴訟法第412條，裁定如主文。
中    華    民    國   111    年    2     月    10    日
                  刑事第二庭審判長法  官  林  勤  純  
                                  法  官  王  梅  英  
                                  法  官  莊  松  泉  
                                  法  官  李  釱  任  
                                  法  官  蔡  新  毅  
本件正本證明與原本無異
                                  書記官
中    華    民    國   111    年    2     月    15    日